# 求助陈版主，摄像头安装公司收入确认时点。

提问人：liuweisheng 时间：2021-07-27 17:29:00
A公司主要负责安装道路摄像头，并将其（软硬件）移交给政府。 2020 年一个项目安装区域比较大，年底未全部安装好，政府未验收，A公司收入确认时点是按照实际安装好的金额确认，还是等到政府验收合格时一起全部确认收入。谢谢版主解惑。

回答人：chenyiwei
考虑以下问题：
1 、虽然是客户（政府）在全部安装完后一次性验收，但单个摄像头是否在安装完之后即可使用，不受其他尚未安装调试完毕的摄像头影响？（考虑能否分解为多项履约义务）
2 、如果安装好的摄像头可以单独启用的，则如何获取充分、适当的证据（尤其是外部证据）证明已安装完毕可供使用的数量？